【裁判字號】    99,上易,9
【裁判日期】    990106
【裁判案由】    詐欺
【裁判全文】
臺灣高等法院高雄分院刑事判決           99年度上易字第9號
上  訴  人
即  被  告  甲○○
上列上訴人因詐欺案件，不服臺灣屏東地方法院98年度易字第27
2 號中華民國98年10月6 日第一審判決（起訴案號：臺灣屏東地
方法院檢察署97年度偵字第3529號），提起上訴，本院判決如下
：
     主  文
上訴駁回。
     理  由
一、按不服地方法院之第一審判決而上訴者，應向管轄第二審之
    高等法院為之。上訴書狀應敘述具體理由。第二審法院認為
    上訴書狀未敘述理由，應以判決駁回之，刑事訴訟法第361
    條第1 項、第2 項、第367 條前段定有明文。
二、本件上訴人即被告經原審論以刑法第339 條第1 項之詐欺取
    財罪15罪各處有期徒刑6 月及同條第3 項之詐欺取財未遂罪
    1 罪處有期徒刑4 月，並定應執行有期徒刑2 年後，於民國
    98年10月22日具狀提起上訴，其上訴意旨略以：被告係受主
    犯「瑞仔」欺蒙，誤以為「瑞仔」收集人頭帳戶係為節稅之
    用，並不違法，被告僅從事收集帳本及印章，並無詐欺之犯
    意，亦無直接參與詐騙行為，被告對於詐騙對象係何人，詐
    騙金額多少，均不知情，被告係受「瑞仔」利用，與「瑞仔
    」無共犯關係，被告之行為即使可議，亦應係幫助犯而非共
    同正犯；又被告先後數次收集帳戶幫助詐欺之行為，時間密
    切接近，顯係基於反覆持續實行之犯意，具有集合犯關係，
    屬實質上一罪，原判決論以16罪，並定執行刑為有期徒刑2
    年，實嫌過重云云。
三、經查：被告自民國96年12月間起至97年3 月間止，與「瑞仔
    」等人共組詐騙集團，由綽號「瑞仔」之成年男子，在報紙
    上刊登借貸廣告，並留下被告使用之行動電話0000000000號
    供聯絡使用，再由被告接聽電話，以每本金融機構存簿新臺
    幣（下同）2000元至5000元之代價，向李雅萍等7 人收購金
    融帳戶，每收購1 本可從中獲利500 元至1000元不等，並將
    存簿交予「瑞仔」，再由該詐騙集團中之其他成年成員，向
    被害人乙○○等16人詐騙金錢，致被害人等陷於錯誤而匯款
    至被告所收購之帳戶內，被告雖未就該集團之各別詐騙對象
    究係何人、詐騙金額多少等事項有所認知，惟其收購帳戶之
    行為已屬該犯罪集團犯意聯絡下分工之一部，被告與該詐騙
    集團其他成員之間，顯有犯意聯絡及行為分擔，應論以詐欺
    取財罪之共同正犯而非幫助犯；又被告所屬詐騙集團向被害
    人乙○○等16人詐騙金錢，行為互殊、犯意各別，係屬可獨
    立評價之複數行為，應予分論併罰，被告係犯刑法第339 條
    第1 項之詐欺取財罪15罪及同條第3 項之詐欺取財未遂罪1
    罪等情，已經原判決論述甚詳，原判決採證論理並無違誤。
    被告並非依據卷內訴訟資料提出新證據或指摘、表明原判決
    有何足以影響判決本旨之不當或違法，而構成應予撤銷之具
    體事由，與刑事訴訟法第361 條第2 項所稱「具體理由」尚
    非相當。按之上開規定，被告之上訴顯屬違背法律上之程式
    ，應由本院依同法第367 條前段、第372 條規定，不經言詞
    辯論逕行判決如主文。
中    華    民    國    99    年    1     月    6     日
                  刑事第九庭    審判長法  官  莊秋桃
                                      法  官  田平安
                                      法  官  范惠瑩
以上正本證明與原本無異。
不得上訴。
中    華    民    國    99    年    1     月    6     日
                                      書記官  戴育婷

司法院資訊處製作；財團法人民間司法改革基金會備份。
